【裁判字號】    99,簡上,51
【裁判日期】    990414
【裁判案由】    詐欺
【裁判全文】
臺灣臺南地方法院刑事判決              99年度簡上字第51號
上  訴  人  甲○○
即  被  告
上列上訴人即被告因詐欺案件，不服本院98年度簡字第3061號中
華民國98年12月18日第一審簡易判決（聲請簡易判決處刑書案號
：98年度偵字第7479號），提起上訴，被告就被訴犯罪事實為有
罪之陳述，本院合議庭裁定依簡式審判程序審理，判決如下：
    主  文
上訴駁回。
甲○○緩刑貳年，並應於民國壹佰年肆月拾肆日前向被害人乙○
○支付損害賠償新臺幣壹拾萬元。
    事 實 及 理 由
一、按本件被告甲○○所犯為死刑、無期徒刑、最輕本刑3年以
    上有期徒刑以外之罪，亦非屬高等法院管轄之第一審案件，
    其於準備程序進行中，先就被訴事實為有罪之陳述，經告知
    簡式審判程序之旨，並聽取檢察官、被告之意見後，本院合
    議庭依刑事訴訟法第273條之1第1項裁定進行簡式審判程序
    ，是本案之證據調查，依同法第273條之2規定，不受同法第
    159條第1項、第161條之2、第161條之3、第163條之1，及第
    164條至第170條所規定證據能力認定及調查方式之限制，合
    先敘明。
二、本案經本院審理結果，認第一審判決以上訴人即被告觸犯刑
    法第30條、第339條第1項之幫助詐欺罪，依刑事訴訟法第44
    9條第1項前段、第454條第2項，刑法第30條、339條第1項、
    第41條第1項前段、刑法施行法第1條之1，判處被告有期徒
    刑4月，並諭知如易科罰金，以新臺幣1000元折算1日，其認
    事用法及量刑均無不當，應予維持；並引用第一審判決書記
    載之事實、證據及理由（如附件）。
三、被告上訴意旨未指摘原審判決有任何認事用法違背法令之處
    ，其空言提起上訴，為無理由，應予駁回。末查被告前未曾
    受有期徒刑以上刑之宣告，有臺灣高等法院被告前案紀錄表
    在卷可按，其因一時思慮未周，致罹此罪名，於本院審理時
    坦承犯罪，且一再表示願意以分期給付方式賠償被害人之損
    失，堪認頗有悔意，經此起訴審判科刑，已足促其警惕，信
    無再犯之虞，本院認上開宣告之刑，以暫不執行為適當，爰
    併宣告緩刑2年，以啟自新。又為督促被告於緩刑期間，能
    盡量賠償被害人損害，以收緩刑功效，爰依刑法第74條第2
    項第3款規定，併諭知被告應依主文所示之賠償金額以及付
    款方式向被害人乙○○支付損害賠償新臺幣10萬元。倘被告
    未遵循本院諭知之緩刑期間負擔而情節重大者，檢察官得依
    刑事訴訟法第476條及刑法第75條之1第項第4款之規定，聲
    請撤銷本案緩刑之宣告，併予敘明。
據上論斷，應依刑事訴訟法第455條之1第1項、第3三項、第373
條、第368條，刑法第74條第1項第1第1款、第2項第3款，判決如
主文。
本案經檢察官吳坤城到庭執行職務。
中    華    民    國    99    年    4     月    14    日
                  刑事第十四庭  審判長法  官  卓穎毓
                                      法  官  周宛瑩
                                      法  官  莊玉熙
以上正本證明與原本無異。
本件不得上訴。
                                      書記官  余富誠
中    華    民    國    99    年    4     月    14    日

司法院資訊處製作；財團法人民間司法改革基金會備份。
